臺灣基隆地方法院刑事判決　
111年度易字第271號
公  訴  人  臺灣基隆地方檢察署檢察官
被      告  賴如松


上列被告因妨害秩序案件，經檢察官提起公訴（110年度偵字第8
246號），嗣被告於準備程序中就被訴事實為有罪之陳述，本院
改依簡式審判程序審理，並判決如下：
    主      文
庚○○成年人故意對少年犯恐嚇公眾罪，處有期徒刑3月，如易科
罰金，以新臺幣1,000元折算1日。
扣案之空氣槍1把沒收。
    事實及理由
一、本案之犯罪事實及證據，均引用起訴書之記載(如附件)，並
    更正、補充下列內容：
　㈠起訴書「犯罪事實」一倒數第3至4行之「在該校操場持上開
    空氣槍將槍口瞄準校園内之師生並加以射擊」，更正為「並
    在南榮國中之前操場中場位置，持空氣槍對有師生進行重量
    訓練方向之花圃射擊2槍，使該方向之南榮國中學生蕭〇彥、
    吳子〇、吳文〇、詹〇諺、鄧〇威、吳〇柏、李〇軒均因恐懼生命
    、身體遭受侵害而四處逃竄」。
　㈡增列「被告庚○○於本院審理時之自白及南榮國中前操場照片
    」為證據。
二、論罪科刑：
　㈠本案因被告射擊空氣槍而遭受驚嚇之學生，分別就讀南榮國
    中1年級至3年級，均係12歲以上未滿18歲之少年，此為被告
    所知悉(110年度偵字第8246號卷第177頁)，且被告對在場不
    特定之南榮國中學生犯恐嚇危害安全犯行而構成刑法第151
    條恐嚇公眾罪名，因該罪名並未就被害人係少年定有特別處
    罰，自仍有兒童及少年福利與權益保障法第112條第1項本文
    之適用，故被告所為，應論以兒童及少年福利與權益保障法
    第112條第1項本文、刑法第151條之成年人故意對少年犯恐
    嚇公眾罪，並應依兒童及少年福利與權益保障法第112條第1
    項規定加重法定刑。公訴意旨漏未引用兒童及少年福利與權
    益保障法第112條第1項規定，本院乃於民國111年7月27日審
    理時諭知上開罪名，並依刑事訴訟法第300條規定變更本案
    起訴法條。
　㈡被告前因施用毒品及幫助詐欺案件，分別經臺灣新竹地方法
    院以105年度聲字883號裁定應執行有期徒刑2年6月及本院以
    104年度訴字第576號判決判處有期徒刑7月確定，接續執行
    後，於107年1月8日假釋出監，並於107年8月19日保護管束
    期滿執行完畢，此經本院核閱臺灣高等法院被告前案紀錄表
    屬實。被告於上開徒刑執行完畢後，5年以內故意再犯本案
    有期徒刑以上之罪，屬於累犯，惟前述構成累犯之前科，其
    犯罪性質、被害法益均與本案犯行不同，且執行完畢日期距
    離111年9月23日本案犯罪時間已逾4年，故尚難認定被告對
    於刑罰之反應力薄弱，爰不依刑法第47條第1項規定遞加重
    其刑。
　㈢本院審酌被告僅因一時興起，便攜帶空氣槍至南榮國中，且
    見南榮國中師生在前操場花圃附近進行重量訓練，竟未多加
    迴避，反而朝該方向之花圃射擊2槍，使在場學生遭受驚嚇
    ，犯罪所生之損害不輕；惟被告係基於不確定故意而為本案
    犯行，主觀惡性尚非重大，且在場師生均未受有身體上之傷
    害，足認被告應未瞄準在場師生射擊，嗣在場老師丁○○出言
    制止被告後，被告便將空氣槍收起，並旋即道歉及聽從警衛
    指示離開南榮國中，犯罪手段亦非劇烈；兼衡被告坦承犯行
    之犯後態度及其智識程度、生活狀況、前科素行等一切情狀
    ，量處如主文所示之刑，併諭知易科罰金之折算標準。
三、沒收：
    供犯罪所用之物，屬於犯罪行為人者，得沒收之，刑法第38
    條第2項前段定有明文。扣案之空氣槍1把，係被告所有供其
    本案犯罪所用之物，爰依刑法第38條第2項前段規定予以宣
    告沒收。
據上論斷，應依刑事訴訟法第273條之1第1項、第299條第1項前
段、第300條、第310條之2、第454條第2項，判決如主文。
本案經檢察官陳虹如提起公訴，檢察官陳宜愔到庭執行職務。
中　　華　　民　　國　　111 　年　　7 　　月　　27　　日
                  刑事第五庭  法　官　陳怡安
以上正本證明與原本無異。
如不服本判決應於收受送達後20日內向本院提出上訴書狀，並應
敘述具體理由；其未敘述上訴理由者，應於上訴期間屆滿後20日
內向本院補提理由書（均須按他造當事人之人數附繕）「切勿逕
送上級法院」。
中　　華　　民　　國　　111 　年　　7 　　月　　27　　日
                              書記官　洪福基
中華民國刑法第151條
（恐嚇公眾罪）
以加害生命、身體、財產之事恐嚇公眾，致生危害於公安者，處
2年以下有期徒刑。
兒童及少年福利與權益保障法第112條
成年人教唆、幫助或利用兒童及少年犯罪或與之共同實施犯罪或
故意對其犯罪者，加重其刑至二分之一。但各該罪就被害人係兒
童及少年已定有特別處罰規定者，從其規定。
對於兒童及少年犯罪者，主管機關得獨立告訴。
【附件】
臺灣基隆地方檢察署檢察官起訴書
                                     110年度偵字第8246號
　　被　　　告　庚○○　
上列被告因妨害秩序案件，已經偵查終結，認應提起公訴，茲將
犯罪事實及證據並所犯法條分敘如下：
　　　　犯罪事實
一、庚○○前因多次施用毒品案件，經臺灣基隆地方法院判決確定
    ，嗣經同法院以105年度聲字第16號裁定，合併定應執行有
    期徒刑2年3月確定；又因詐欺案件，經臺灣新竹地方法院以
    105年度竹簡字第38號判決判處有期徒刑3月確定，經同法院
    再以105年度聲字第883號裁定，合併前開施用毒品案件定應
    執行有期徒刑2年6月確定，於民國107年1月8日假釋出監並
    交付保護管束，於107年8月19日縮刑期滿執行完畢。詎仍不
    知悔改，庚○○能預見於校園內任意持不具殺傷力之空氣槍瞄
    準他人並射擊，極可能造成校園內師生內心恐慌，竟基於恐
    嚇公眾之犯意，於110年9月23日17時30分許，持不具殺傷力
    之黑色空氣槍1把，前往址設基隆市○○區○○路000巷00號之南
    榮國中，在該校操場持上開空氣槍將槍口瞄準校園內之師生
    並加以射擊，以此等加害生命、身體之事恐嚇公眾，致生危
    害於公共安全。嗣經該校警衛接獲通報後趕往現場查看，並
    報警處理，經警循線查悉上情。
二、案經基隆市警察局第一分局報告偵辦。
　　　　證據並所犯法條
一、證據清單及待證事實：
編號 證據名稱 待證事實 1 被告庚○○於警詢及偵訊中之供述。 被告坦承有持上開空氣槍前往南榮國中，並在該校師生在場時，持上開空氣槍朝前方射擊之事實，惟辯稱：伊沒有恐嚇他人的意思等語。 2 證人丁○○、蕭○諺（真實姓名詳卷)、乙○○（真實姓名詳卷)、乙○○（真實姓名詳卷)、戊○○（真實姓名詳卷)、己○○（真實姓名詳卷)、甲○○（真實姓名詳卷)、丙○○（真實姓名詳卷)於警詢之證述。 全部犯罪事實。 3 監視器翻拍照片8張、監視錄影光碟1片及現場照片4張。 全部犯罪事實。 4 基隆市警察局第一分局扣押筆錄、扣押物品目錄表及內政部警政署刑事警察局110年12月16日刑鑑字第1108035029號鑑定書各1份。 1.被告為警扣得空氣槍1把之事實。 2.扣案之空氣槍1把無殺傷力。 
二、按刑法第151條之恐嚇公眾罪，以行為人有以加害生命、身
    體、財產之事恐嚇公眾之行為，致使公眾中有人心生畏懼，
    公安秩序因之受到騷擾不安，即與本罪該當。行為人主觀上
    對於其以加害生命、身體、財產之恐嚇內容恐嚇特定或不特
    定多數人，將足以威脅公眾安全之事實，有所認識，復決意
    而對公眾為恐嚇行為，致發生公安上之危險，即已成立本罪
    ；至於行為人主觀上有無進一步實現加害內容之意圖或決意
    ，或公眾安全是否已經發生實害，則非所問，被告在不特定
    人得見聞之場所，持空氣槍隨機對素不相識之人瞄準並射擊
    之行為，業已造成民眾恐慌，形成公眾安全之危險。是核被
    告庚○○所為，係犯刑法第151條恐嚇公眾罪嫌。另被告如犯
    罪事實欄所載之論罪科刑及執行情形，有刑案資料查註紀錄表附
    卷可憑，其於受有期徒刑執行完畢後，5年以內故意再犯本件
    有期徒刑以上之罪，為累犯，請參照司法院釋字第775號解釋
    意旨，審酌是否依刑法累犯規定加重其刑。至扣案之空氣槍1
    把，係被告所有供本案犯罪所用之物，請依刑法第38條第2
    項規定宣告沒收。
三、依刑事訴訟法第251條第1項提起公訴。
　　此　致
臺灣基隆地方法院
中　　華　　民　　國　 111　　年　 　5　　 月  　6　　日
　　　　　　　　　　　　　　　檢　察　官  陳 虹 如
本件正本證明與原本無異
中　　華　　民　　國　 111　　年　　 5     月　  26 　日
                              書  記  官  洪 士 評
附錄本案所犯法條全文　
中華民國刑法第151條
（恐嚇公眾罪）
以加害生命、身體、財產之事恐嚇公眾，致生危害於公安者，處
2 年以下有期徒刑。